臺灣高等法院民事判決　　　　　　　　　　　　　　　九十二年度訴更(一)字第五號
　　原　　　告　乙○○
　　訴訟代理人　高明義律師
　　被　　　告　榮民工程股份有限公司花東施工處
　　法定代理人　李大庄
　　訴訟代理人　李秋銘律師
　　複代理人　　黃金亮律師
　　被　　　告　甲○○ ○○○.
右當事人間因侵權行為損害賠償事件，經最高法院第一次發回更審，本院於中華民國
九十三年七月二十七日言詞辯論終結，判決如左︰
    主      文
被告甲○○ ○○○○○ ○○○○（胖洛）應給付原告新台幣佰陸拾貳萬零玖佰貳拾伍元，及自
民國九十年三月十三日起至清償日止，按年息百分之五計算之利息。
原告其餘之訴駁回。
訴訟費用除確定部分外，由被告甲○○ ○○○○○ ○○○○（胖洛）負擔十分之九，餘由原告負
擔。
本判決命被告甲○○ ○○○○○ ○○○○（胖洛）給付部分，於原告以新臺幣壹佰貳拾萬柒仟元
為被告甲○○ ○○○○○ ○○○○（胖洛）供擔保後，得假執行。
原告其餘假執行之聲請駁回。
    事實及理由
一、本件被告甲○○ ○○○○○ ○○○○（下稱胖洛）經合法通知，未於言詞辯論期日到場，核
    無民事訴訟法第三百八十六條各款所列事由，爰依原告之聲請，准由其一造辯論
    而為判決。
二、原告主張：被告胖洛為被告榮民工程股份有限公司（下稱榮工公司）花東施工處
    （下稱榮工花東施工處）所僱用之泰國籍勞工，負責施作蘇花公路新觀隧道南橫
    坑隧道工程（下稱系爭工程），於民國（下同）八十八年六月十日晚上十時三十
    分許，在系爭工程工寮內，因故以酒瓶毆打原告頭部，致原告受有右眼球破裂併
    外傷性白內障及右眼瞼裂傷之重傷害。爰依侵權行為之法律關係，請求被告連帶
    賠償醫療費新台幣（下同）二十七萬二千五百五十二元、喪失勞動能力減少之損
    害三百八十二萬五千三百六十元及非財產上之損害一百萬元，合計五百零九萬七
    千九百一十二元，並加付法定遲延利息等語。發回前本院為原告一部勝訴、一部
    敗訴之判決，判命被告應連帶給付原告三百九十八萬九千八百十九元及法定遲延
    利息。原告就其敗訴部分未提起上訴，被告榮工花東施工處就其敗訴部分提起上
    訴（上訴效力及於被告胖洛），經最高法院將發回前本院關於命被告連帶給付部
    分之判決廢棄，並發回本院審理。原告於發回更審後聲明：(一)被告應連帶給付原
    告三百九十八萬九千八百十九元，及自九十年三月十三日起至清償日止，按年息
    百分之五計算之利息。(二)願供擔保請准宣告假執行。（發回前本院判決原告敗訴
    部分，未經原告提起上訴，此部分非屬本院審理範圍，附此敘明。）
三、被告胖洛不否認有於上開時、地傷害原告之事實，惟辯稱：其於本件事故發生當
    時已下班回工寮擊鼓娛樂，且原告所提之單據均非必要支出等語。被告榮工花東
    施工處則以：被告胖洛雖係榮工公司所引進，惟於引進後即交由系爭工程承包商
    即訴外人建同營造股份有限公司（下稱建同公司）僱用、管理，故實際僱用被告
    胖洛者為訴外人建同公司，原告依民法第一百八十八條規定請求被告榮工花東施
    工處負連帶賠償責任，自屬無據。又本件事故之發生，係因被告胖洛酒後擊鼓作
    樂引致衝突，在客觀上並非因被告胖洛執行職務所致，原告亦不得依民法第一八
    八條規定請求被告榮工花東施工處賠償。且原告業與訴外人建同公司成立和解，
    收受三十六萬八千八百九十四元之補償金，並約定原告不得向訴外人建同公司及
    被告榮工花東施工處要求賠償，則依該和解條件，原告自不得再向被告榮工花東
    施工處為本件請求，又縱認原告可再為請求，原告已領取之補償金亦應扣除等語
    ，資為抗辯。被告榮工花東施工處對於原告之請求並聲明：(一)原告之訴駁回。(二)
    如受不利之判決，願供擔保請准免為假執行宣告。
四、查被告榮工花東施工處僱用之作業員陳德福，於上開時、地，因不滿被告胖洛等
    人在工寮內擊鼓過於吵雜，而動手推翻被告胖洛等人所有之鼓，進而與之發生口
    角，復持其所拾獲之土造長槍欲追打被告胖洛，被告胖洛亦以酒瓶防衛，在旁之
    工地主任即原告見狀即行上前勸架，將訴外人陳德福與被告胖洛隔開，並將訴外
    人陳德福手中之土造長槍奪下交予旁人後，轉身欲勸阻被告胖洛時，適被告胖洛
    持酒瓶打向立於原告後方之訴外人陳德福，惟不慎擊中原告之頭部，而酒瓶破裂
    之碎片割傷原告眼部，致原告受有右眼眼球破裂併外傷性白內障及右眼瞼裂傷，
    右眼裸視為零點零一，無法矯正之重傷害，被告胖洛因此犯有過失傷害人致重傷
    罪，經判處有期徒刑五月確定等事實，為被告所不爭執（見發回前本院卷第二五
    頁），且有勞工保險殘廢診斷書（見本院八十九年附民字第四七八號卷第七頁）
    、驗傷診斷書、勞工保險傷病診斷書（附於台灣宜蘭地方法院檢察署八十八年度
    偵字第二三六二號卷第二三、五０頁）、財團法人羅許基金會羅東博愛醫院（下
    稱羅東博愛醫院）診斷證明書、財團法人長庚紀念醫院（下稱長庚醫院）診斷證
    明書、長庚醫院八十九年一月十九日長庚院法字第０七四八號函、八十九年五
    月二十九日長庚院法字第０二二九號函（附於台灣宜蘭地方法院八十八年度訴
    字第二０三號卷第二九至三一、三八、五一至五四、一二二、一二三頁）等件在
    卷可稽，復經本院調閱台灣宜蘭地方法院檢察署八十八年度偵字第二三六二號、
    台灣宜蘭地方法院八十八年度訴字第二０三號、本院八十九年上訴字第三四六七
    號刑事案卷查明無誤，堪信為真正。
五、就原告請求被告胖洛賠償部分：
　　按因故意或過失，不法侵害他人之權利者，負損害賠償責任；不法侵害他人之身
  　體或健康者，對於被害人因此喪失或減少勞動能力或增加生活上之需要時，應負
    損害賠償責任；不法侵害他人之身體、健康、名譽或自由者，被害人雖非財產上
    之損害，亦得請求賠償相當之金額，民法第一百八十四條第一項、第一百九十三
    條第一項及修正前第一百九十五條第一項分別定有明文。本件被告胖洛因過失傷
    害原告，致原告受有上開損害，原告自得依上開規定請求被告胖洛賠償。茲就原
    告得請求賠償之金額分述如下：
　(一)醫療費用及增加生活上需要支出費用部分：
  1.原告主張其因本件事故受傷後，自八十八年六月十一日至六月二十四日在羅東博
    愛醫院住院期間共支出醫療費用八萬零六百七十一元，嗣分別至長庚醫院、羅東
    博愛醫院、李翰林眼科診所治療共支出醫療費用二萬二千五百九十七元之事實，
    為被告胖洛所不爭執（見發回前本院卷第一六七頁），並有醫療費用收據附卷為
    證（見前審卷第一０七、一一四至一三七頁），經核上開費用均屬原告為醫治其
    因本件事故所受傷害而支出之必要費用，是原告就此部分費用請求被告胖洛賠償
    ，自屬有據，應予准許。
  2.原告主張其支出住院必要用品費用六千零九十元及住院期間清潔用品費用六千八
    百七十八元之事實，並提出免用統一統票收據、統一發票、收據等件為證（見發
    回前本院卷第一０八至一一二頁）。經查，上開費用中關於清潔用品七百三十元
    、消毒品三百元、住院用品三千七百八十元、眼藥水九百元，合計五千七百一十
    元部分，核屬原告為治療其所受傷害之必要支出，是原告就此部分費用請求被告
    胖洛賠償，亦為有理由。（至於發回前本院駁回原告請求賠償診斷證明書申請費
    一千元、中醫費用九萬五千七百元、看護費三萬三千六百元、住院必要用品及清
    潔用品費用七千二百五十八元部分，未據原告提起上訴，非屬本院審理範圍，爰
    就此部分不予審論，附此敘明。）
  3.原告主張其因本件傷害至長庚醫院就診二十四次，共支出交通費一萬七千六百一
    十六元（自宜蘭至台北松山車站自強號車資來回一趟四百十四元，松山車站至長
    庚醫院計程車資來回一趟三百二十元）；至羅東博愛醫院就診十二次，計支出計
    程車資八千四百元（自原告住宅至羅東博愛醫院計程車資來回一趟七百元）之事
    實，為被告胖洛所不爭執（見發回前本院卷第一六七頁），並有火車票及補價單
    附卷為證（見前審卷第三九至四七頁），堪信為真正。被告胖洛雖辯稱此部分費
    用非屬必要費用等語，惟查，原告因本件事故受有上開傷害而須往返醫院就醫，
    其搭乘交通工具所支出之費用，自屬因本件事故致增加生活上需要之支出，而原
    告依實際上之需要分別搭乘火車、計程車往返醫院及住處，衡諸社會一般生活標
    準，尚屬適當，是原告此部分之請求，為有理由，應予准許。
　(二)減少勞動能力損失部分：
  1.原告因本件事故受有右眼眼球破裂併外傷性白內障及右眼瞼裂傷，右眼裸視為零
    點零一，無法矯正之事實，已於前述，對照勞工保險殘廢給付標準表，係屬第九
    級殘廢（參見發回前本院卷第一七九頁），其喪失勞動能力程度為百分之五三．
    八三（參見發回前本院卷第一八０頁），原告就此部分請求依減損勞動能力百分
    之二十三計算（見本院卷第三三頁），並無不合。
  2.按勞工年滿六十歲者，雇主得強制其退休，勞動基準法第五十四條第一項第一款
    定有明文。查原告原於訴外人建同公司任職，此為兩造所不爭執，為勞動基準法
    所稱之勞工，故計算原告之退休年齡自應以六十歲為準。又查，原告為四十九年
    五月九日生，於本件事故發生後迄至八十八年七月止尚自訴外人建同公司領取全
    薪，於同年八月至十一月始領半薪之事實，為原告所自認（見發回前本院卷第一
    ０五頁），並有扣繳憑單及薪水袋附卷為證（見發回前本院卷第一四八、一九三
    、一九四頁），是原告就此部分之請求應自八十八年八月一日起算，算至原告年
    滿六十歲退休時即一百零九年五月九日止，尚有二十年九個月又九日（即二０．
    七七年），原告主張以二十年半計算（見本院卷第三三頁），亦無不合。
  3.原告主張其於本件事故發生時每月薪資為七萬二千元之事實，為被告所否認。查
    上開扣繳憑單記載原告自八十八年一月至十一月共領得七十五萬五千三百五十元
    ，而依上開薪水袋所載，原告於同年八月至十一月份每月領取薪資三萬六千元，
    ，扣除原告所陳領取之十萬餘元年終獎金，原告平均每月領取七萬三千零五十元
    ｛ (000000－000000－00000×4)÷7＝73050｝，是原告主張其每月薪資為七萬
    二千元，堪予採信。則依此計算，原告年薪應為八十六萬四千元（72000×12＝
    864000），原告主張其每年領取十四個月薪資，年薪為一百萬八千元云云，洵屬
    無據，而不足採。
  4.依上所述，以原告年薪八十六萬四千元，尚可工作年數二０．五年，減損勞動能
    力百分之二十三，並依霍夫曼扣除中間利息方式計算，原告得一次請求被告胖洛
    賠償其勞動能力減損之金額為二百八十五萬四千八百二十五元｛864000×0.23×
    14.00000000(此為20.5年之霍夫曼係數)＝0000000，小數點以下四捨五入｝。
  (三)非財產上損害部分：
    查原告因本件事故致右眼受重傷，無法矯正，已如前述，是其主張因此而受有心
    理上及身體上之莫大痛苦等情，堪予採信。又查原告為四十九年五月九日生，於
    本件事故發生時年僅三十九歲，正值盛年，原於訴外人建同公司任職，月薪七萬
    二千元，為政治作戰學校畢業，並通過工地主任考照、工地主任實務、施工估價
    、水電工程設計、丙種勞工安全衛生業務主管安任衛生教育等專業訓諫合格，於
    事發時在系爭工地擔任工地主任等情，有結業證書附卷為憑（見發回前本院卷第
    一四二至一四七頁）；而被告胖洛為泰國勞工，月薪一萬六千元（見前審卷第二
    六頁）。爰斟酌原告因本件傷害所受痛苦程度及其與被告胖洛之身分、地位、教
    育程度、經濟能力等一切情狀，認原告請求被告胖洛賠償其非財產上損害一百萬
    元為適當，應予准許。
  (四)查榮工公司於八十六年三月十七日與訴外人明台產物保險股份有限公司（下稱明
    台產物保險公司）訂立營造綜合保險契約，約定保險範圍為：「一、茲經通知並
    雙方同意，本公司（即明台產物保險公司）對被保險人（即榮工公司）之受僱人
    於本批單有效期間內在本保險單所載施工處所，因執行本保險單承保工程之職務
    發生意外事故遭受體傷或死亡，依法應由被保險人負賠償責任而受賠償請求時，
    除本批單載明不保事項外，本公司依本批單之約定對被保險人負賠償之責。二、
    前項所稱之受僱人係指在一定或不定之期限內，接受被保險人或其承攬人、中間
    承攬人、最後承攬人給付薪津工資，而服勞務並年滿十五歲之人」，此有營造綜
    合保險單、營造（安裝工程）綜合保險加保僱主意外責任保險批單在卷為憑（見
    發回前本院卷第九七、九八頁）。又本件事故發生後，被告榮工花東施工處於八
    十九年二月一日與訴外人建同公司書立協議書，約定由被告榮工花東施工處委託
    訴外人建同公司與原告辦理和解事宜，被告榮工花東施工處並負責雇主意外責任
    險理賠部分之賠償，亦有該協議書在卷為憑（見發回前本院卷第一七一頁）。而
    訴外人建同公司與原告於八十九年一月二十八日成立和解，約定訴外人建同公司
    應將意外傷害保險補償費如數賠付原告，亦有和解書在卷為憑（見發回前本院卷
    第十九頁），嗣原告於八十九年二月十八日向被告榮工花東施工處領取補償金三
    十六萬八千八百九十四元，亦有領據在卷為證（見發回前本院卷第一七二頁）。
    由上可知，原告向被告榮工花東施工處領取之補償金，係榮工公司基於上開營造
    綜合保險契約向明台產物保險公司請領之保險理賠金，是原告於所受領之賠償金
    範圍內，其損害已受部分填補，故此部分金額應自本件請求金額中扣除。原告雖
    主張損害賠償請求權不因受領保險給付而喪失，故此部分之金額不應予以扣除等
    語。惟查，上開營造綜合保險契約之被保險人係榮工公司，並非原告，原告受領
    上開補償金係基於被告榮工花東施工處所為之損害賠償給付，而非基於原告本身
    所訂立保險契約之保險給付，是原告此部分之主張顯有誤會，而不足取。
  (五)綜上所述，原告得請求賠償之金額合計為三百九十八萬九千八百十九元，扣除已
    領取之三十六萬八千八百九十四元補償金，原告尚得請求被告胖洛賠償三百六十
    二萬零九百二十五元。
六、就原告請求被告榮工花東施工處賠償部分：
  (一)按受僱人因執行職務，不法侵害他人之權利者，由僱用人與行為人連帶負損害賠
    償責任。但選任受僱人及監督其職務之執行，已盡相當之注意或縱加以相當之注
    意而仍不免發生損害者，僱用人不負賠償責任，民法第一百八十八條第一項定有
    明文。又按民法第一百八十八條第一項所謂受僱人，並非僅限於僱傭契約所稱之
    受僱人，凡客觀上被他人使用為之服務勞務而受其監督者均係受僱人（最高法院
    五十七年台上字第一六六三號判例意旨參照）。原告主張被告胖洛為被告榮工花
    東施工處之受僱人，惟為被告榮工花東施工處所否認，經查：
  1.被告胖洛係由榮工公司引進之事實，為兩造所不爭執（見發回前本院卷第九二頁
    ，本院卷第二０頁），而被告榮工花東施工處為榮工公司之分支機構，故其法人
    格應屬同一。又被告榮工花東施工處主張引進被告胖洛後，即交由訴外人建同公
    司僱用、管理之事實，並提出外勞支援協議書及外籍勞工移交清冊為證（見發回
    前本院卷第十七、十八頁）。經查，被告胖洛陳稱：「我是榮工處僱用，由榮工
    處發薪水」等語（見發回前本院卷第二五頁），又證人趙烔盛（即訴外人建同公
    司於系爭工地之監工）亦證稱：榮工處引進之外勞係由榮工處支付薪資等語（見
    發回前本院卷第一六七頁）。又上開外勞支援協議書第五條第四項固約定：「．
    ．．乙方（即訴外人建同公司）每月將支援外勞成本費用以書面通知甲方（即被
    告榮工花東施工處），並於當月份估驗款扣繳，如乙方當月份無估驗款或估驗款
    不足扣繳，應於接獲甲方通知後立即繳納計費」；並於第八項約定：「外勞交予
    乙方，於支援期間之工作分配及管理，由乙方自行負責，每日作業時間內應預防
    外勞藉故離開工作崗位發生逃離情事」。然於同條第二項約定：「甲方支援之外
    勞，僅限使用於本處向主管機關申請核准工程之範圍內工作，非經核准不得擅自
    變更工作地點及從事非合約範圍內之工作」；第三項約定：「外勞每日工作時數
    以八小時為基準，每工按．．．平均每日薪資收費新台幣壹仟零伍拾壹元整．．
    ．」；第五項約定：「外勞支援期間，甲方得視各工作面配合需要酌予增減供應
    人數，並按實計費扣繳」；第七項約定：「有關外勞體檢、保險、匯款、報稅、
    契約另有規定由甲方辦理者外，乙方應依據勞工安全衛生法及相關法令之規定，
    辦理外勞之勞工安全衛生相關事宜，並接受甲方相關單位不定期檢查與督導」；
    第十項約定由被告榮工花東施工處提供外勞雇主意外責任險；第十一項約定：「
    外勞支援期間若有工作不力或技術不佳者，乙方應於其試用期間內提報具體詳實
    之書面考核資料經甲方認同後送交人力仲介公司辦理遣返」；第十二項約定：「
    每日收工時由分隊或協辦廠商工作人員於考勤表上填寫上下班時數，同時亦請外
    勞當事人簽認後交本處監工人員，以作為計薪之依據」（見發回前本院卷第十七
    、十八頁）。由上可見被告榮工花東施工處係以雇主身份選任引進被告胖洛，於
    系爭工程施工期間將被告胖洛委由訴外人建同公司管理，並就被告胖洛之工作時
    間、地點、能力、薪資仍有指示監督之權利。參以本件事故發生後，被告工花東
    施工處尚委由訴外人建同公司與原告協商賠償事宜，並據以請領保險理賠金，以
    賠償原告之損害，則倘被告胖洛非受僱於被告榮工花東施工處，被告榮工花東施
    工處焉有賠償原告之理。是綜合上開事證，原告主張被告胖洛為被告榮工花東施
    工處之受僱人一節，堪予採信。至於被告榮工花東施工處就發放予被告胖洛之薪
    資，雖與訴外人建同公司約定自該公司之估驗款中扣繳，惟被告榮工花東施工處
    既提供人力予訴外人建同公司使用，則就相關費用自得要求訴外人建同公司負擔
    ，然此費用負擔之約定，係屬被告榮工花東施工處與訴外人建同公司間之內部約
    定，對於被告胖洛與被告榮工花東施工處間所成立之僱傭關係不生影響，是被告
    榮工花東施工處據此辯稱其僅係代訴外人建同公司扣繳轉發薪資，進而主張被告
    胖洛係訴外人建同公司所僱用云云，尚不足採。
　(二)查原告主張系爭工程隧道施作每輪進一．二公尺之工作流程為(一)鉆孔、裝藥、開
　  炸，(二)出碴（由二十噸卡車裝載），(三)修挖、立支保，(四)噴漿，分日、夜二班輪
    流施作及支援，事發當日，原告原為日班，因故與另一工地主任趙烔盛換班，乃
    執行晚上八點到翌日早上八點之夜班工作等情，為被告所不爭執，並有施工計劃
    表及施工日誌在卷可稽 (見發回前本院卷第七九至八四頁），堪信為真正。又被
    告胖洛固陳稱：其於事發當日係於晚上九時許下班，事發當時已下班，在工寮擊
    鼓作樂等語（見前審卷第一０二頁）。惟證人趙烔盛證稱：「本案事故發生時，
    我與原告在工地裡面，當天晚上原本由我值夜班，後來與原告換班，變成原告值
    夜班，從晚上六點到隔日六點，我值日班從早上六點到晚上六點，工人工作也是
    分日班、夜班，時間幾乎一樣。案發當日被告胖洛他應是從晚上八時工作到隔日
    早上八時，休息時沒有工作的工人應在工寮待命。胖洛是怪手操作人員，他的工
    作告一段落，中間時間可以到工寮休息，但仍隨時待命接受指示繼續工作。案發
    時應算是胖洛準備工作，只是尚未去操作怪手」等語（見發回前本院卷第一六六
    頁）。又證人陳政雄亦到庭證稱：「本件事故發生時我在現場，當時看到發生事
    故，當事人泰勞胖洛上班時間與工人喝酒鬧事，因為我們是二十四小時三班制，
    建同公司是兩班制，我二十四小時在工地，做山洞的有兩位泰勞，一位是胖洛，
    另一位名字忘記了。當時當班的是胖洛，另一位泰勞在休息（是指下班），他們
    工人如何輪值的情形我不清楚，但我知道每班十二小時，當天胖洛是值夜班」，
    「（當時有幾名泰勞在該工地工作？）最少有四位。胖洛當時在坑洞做開挖工作
    ，其他幾人做什麼我不知道」，「（為何知道事發當時胖洛在執行職務？）我所
    知道的是建同公司沒有打卡，由工地主任排班，當時我在辦公室，我知道胖洛當
    日值夜班」等語（見本院卷第六二、六三頁），由此可證被告胖洛於事發當時係
    值夜班，故被告胖洛所稱其當時已下班云云，非屬實在。則被告胖洛於本件事故
    發生當時雖在系爭工地工寮休息，但仍在其值夜班之工作時間內，並隨時待命準
    備繼續工作，自係在執行職務中，其於此期間不法傷害原告，原告自得依民法第
    一百八十八條第一項規定請求被告榮工花東施工處負連帶賠償責任。
　(三)查榮工公司於八十六年三月十七日向訴外人明台產物保險公司投保營造綜合保險
    ，於本件事故發生後，被告榮工花東施工處即委託訴外人建同公司與原告辦理和
    解事宜，並由被告榮工花東施工處負責申請雇主意外責任險理賠事宜，而訴外人
    建同公司與原告於八十九年一月二十八日成立和解，原告並於八十九年二月十八
    日據以向被告榮工花東施工處領取補償金三十六萬八千八百九十四元等情，已於
    前述。而依訴外人建同公司與原告所簽訂之和解書記載：「一茲鑒於事出意外雙
    方同意和解結案，甲方（即訴外人建同公司）應將意外傷害保險補償費，如數賠
    付乙方乙○○（即原告）收訖。二嗣後無論任何情形乙方乙○○或其他人不得再
    向甲方或第三人要求賠償及異議，並拋棄民事訴訟法一切追訴權」，並於該和解
    書備註欄載明：「本和解書乙式肆份，除雙方各執壹份外，餘送明台產物保險股
    份有限公司及榮民工程股份有限公司等單位存查」（見發回前本院卷第十九頁）
    ，可見上開和解書所載「第三人」係指被告榮工花東施工處，原告主張該和解書
    所載「第三人」範圍並不明確，係屬無意義之贅文云云，自非可採。則原告既已
    於成立上開和解時表示除領取上開意外傷害保險補償費外，拋棄對於被告榮工花
    東施工處之損害賠償請求權，則原告復於本件請求被告榮工花東施工處與被告胖
    洛負連帶賠償責任，自失所據，不應准許。
七、綜上所述，原告請求被告胖洛賠償三百六十二萬零九百二十五元，及自其九十年
    三月七日準備書狀繕本送達翌日即九十年三月十三日起算之法定遲延利息（見發
    回前本院卷第八九、二三三頁），為有理由，應予准許；其逾此範圍之請求即為
    無理由，應予駁回。原告陳明願供擔保聲請宣告假執行，就其勝訴部分核無不合
    ，爰酌定相當擔保金額准許之；至於其敗訴部分，其假執行之聲請即失所附麗，
    應併予駁回。
八、據上論結：本件原告之訴，為一部有理由，一部無理由，依民事訴訟法第七十九
    條、第八十五條第一項、第四百六十三條、第三百八十五條第一項前段、第三百
    九十條第二項，判決如主文。
中　　　華　　　民　　　國　　九十三　　年　　　八　　　月　　　十　　　日
                                    民事第五庭
    　　　　　　　　　　　　　　　　　　審判長法　官　張  劍  男
    　　　　　　　　　　　　　　　　　　　　　法　官　蔡  芳  齡
    　　　　　　　　　　　　　　　　　　　　　法　官　彭  昭  芬
正本係照原本作成。
如不服本判決，應於收受送達後二十日內向本院提出上訴書狀，其未表明上訴理由者
，應於提出上訴後二十日內向本院補提理由書狀（均須按他造當事人之人數附繕本）
上訴時應提出委任律師或具有律師資格之人之委任狀；委任有律師資格者，另應附具
律師資格證書及釋明委任人與受任人有民事訴訟法第四百六十六條之一第一項但書或
第二項（詳附註）所定關係之釋明文書影本。
中　　　華　　　民　　　國　　九十三　　年　　　八　　　月　　 十六 　　日
　　　　　　　　　　　　　　　　　　　　　　　書記官　丁  華  平
附註：
民事訴訟法第四百六十六條之一（第一項、第二項）：
對於第二審判決上訴，上訴人應委任律師為訴訟代理人。但上訴人或其他法定代理人
具有律師資格者，不在此限。
上訴人之配偶、三親等內之血親、二親等內之姻親，或上訴人為法人、中央或地方機
關時，其所屬專任人員具有律師資格並經法院認為適當者，亦得為第三審訴訟代理人
。
